臺灣新竹地方法院刑事判決　　　　　　　 99年度易字第166號
公　訴　人　臺灣新竹地方法院檢察署檢察官
被　　　告　李天福
上列被告因恐嚇取財等案件，經檢察官提起公訴（98年度偵字第
8454號），本院判決如下︰
    主  文
李天福意圖為自己不法之所有，以恐嚇使人將本人之物交付，未
遂，處有期徒刑壹年肆月。又意圖散布於眾，而散布文字，指摘
足以毀損他人名譽之事，處有期徒刑壹年。應執行有期徒刑貳年
。
    事  實
一、緣李天福與陳秀娟原為同居之男女朋友關係，其後因雙方感
    情生變，陳秀娟乃於民國98年7 月15日要求李天福搬離其位
    於新竹市○○路○ 段67巷62弄13號3 樓之住處，李天福心生
    不滿，遂基於意圖為自己不法之所有，接續於如附表各該編
    號所示時間，均在其位於新北市○○區○○路192 巷14弄14
    號3 樓住處，以其所使用之電子信箱（網址為hc777464@hot
    mail.com），寄發如附表各該編號所示主旨及內容之電子郵
    件至陳秀娟所使用之台灣積體電路製造股份有限公司（以下
    簡稱台積電公司）之個人電子信箱（網址為hcchene@tsmc.
    com ），而以此加害名譽之惡害通知向陳秀娟恫嚇須於98年
    9 月10日前給付其新臺幣（下同）100 萬元，致陳秀娟在其
    所任職之台積電公司三廠( 址設新竹市新竹科學園區○○○
    路9 號) 內收到上開恫嚇內容之電子郵件後，因而心生畏懼
    。惟陳秀娟並未依此支付該筆100 萬元，李天福因而並未取
    得上揭款項而未遂。
二、李天福因見陳秀娟未依其要求付款，乃另行起意，並基於意
    圖散布於眾，指摘足以毀損陳秀娟名譽之事之犯意，接續於
    98年9 月20日23時31分許、98年9 月22日6 時33分許及同日
    7 時16分許，均在其位於新北市○○區○○路192 巷14弄14
    號3 樓住處，以寄發主旨為「台積電淫賤女員工—陳秀娟系
    列」之電子郵件至陳秀娟親友及台積電公司同事等之電子信
    箱內之方式，以文字散布內容為「台積電淫賤女員工—陳秀
    娟」、「有研究投男人所好，御男人之術，在台積電不是靠
    能力，而是靠這層關係」、「在台積電的陳秀娟塑造了許許
    多多不為人知的曖昧姦情」、「陳秀娟特別喜歡有妻之夫，
    有〝偷〞的感覺真好，而陳秀娟這種淫蕩女子，卻隱藏在臺
    灣股市權值最高，最富盛名的台積電，真是令人訝異萬分」
    、「陳秀娟是個大嘴巴」、「陳秀娟是多麼的淫蕩，也就是
    憑靠著淫蕩來建立在台積電的高層關係」、「陳秀娟叫床：
    『乾爹，快幹妳的大女兒…』」、「陳秀娟和這位乾爹的真
    正曖昧不倫的關係。是表面上叫乾爹，床上的老公」、「陳
    秀娟自言自語的說期望他（指乾爹）老婆先死，那我就有希
    望接掌全部財產，如果（乾爹）先死，那就沒指望了，…據
    說有十幾億」、「這就是陳秀娟為金錢的所耍的狼毒本性，
    且她還不知足，並經常從她男友伺機藉故從他身摳錢」等對
    於陳秀娟道德形象、人格評價、社會地位俱屬負面貶抑而與
    公共利益無關之文字，及陳秀娟個人私密照片，足以毀損陳
    秀娟之名譽。嗣因陳秀娟親友及台積電公司同事再將上開電
    子郵件轉寄予陳秀娟，陳秀娟始知上情。
三、案經陳秀娟訴由新竹市警察局第三分局報請臺灣新竹地方法
    院檢察署檢察官偵查起訴。
    理  由
壹、證據能力：
一、本件被告李天福之供述，被告並未主張係以不正方法取得或
    筆錄記載與實際所述不符合之情形而無證據能力，足認被告
    於警詢及偵訊時之供述，均屬出於自由意識之陳述，無何任
    意性之瑕疵可指，應具有證據能力。
二、按被告以外之人於審判外之言詞或書面陳述，除法律有規定
    者外，不得作為證據，刑事訴訟法第159 條第1 項固定有明
    文；惟被告以外之人於審判外之陳述，雖不符同法第159 條
    之1 至第159 之4 之規定，而經當事人於審判程序同意作為
    證據，法院審酌該言詞陳述或書面陳述作成時之情況，認為
    適當者，亦得為證據。又當事人、代理人或辯護人於法院調
    查證據時，知有第159 條第1 項不得為證據之情形，而未於
    言詞辯論終結前聲明異議者，視為有前項之同意，刑事訴訟
    法第159 條之5 第1 項、第2 項亦定有明文。查證人即告訴
    人陳秀娟於警詢及偵訊時所為之證述、證人田來富於偵訊時
    所為之證述，暨卷內以其等記載為內容之文書證據，雖均屬
    被告以外之人於審判外之言詞陳述，然被告就上開被告以外
    之人之審判外之陳述，於本院審理中，並不爭執證據能力，
    復未曾於言詞辯論終結前聲明異議；而本院審酌該等證人陳
    述作成時之情況，並無不能自由陳述之情形，亦無違法取證
    及證明力過低之瑕疵，且與待證事實具有關連性，認為以之
    作為證據應為適當，依前揭規定說明，自得為證據。
三、至於本院下列所引用卷內之文書證據，被告於本院均未主張
    排除下列文書證據之證據能力，且迄本院言詞辯論終結前均
    未表示異議，本院審酌前揭文書證據之取得過程亦無何明顯
    瑕疵，且無顯有不可信之情況，依刑事訴訟法第158 條之4
    反面解釋及第159 條之4 之規定，認均有證據能力。
貳、本院認定犯罪事實所根據的證據及理由：
一、訊據被告李天福固坦承有於如附表各該編號所示時間，均在
    其位於上址之住處，寄發如附表各該編號所示主旨及內容之
    電子郵件至告訴人陳秀娟所使用之台積電公司之個人電子信
    箱；暨有於上揭如事實欄所示時間、地點，寄發如事實欄第
    二段所示主旨、文字及私密照片等內容之電子郵件予告訴人
    陳秀娟之親友而為誹謗犯行，惟矢口否認有何恐嚇取財犯行
    ，辯稱：我寄發如附表各該編號所示主旨及內容之電子郵件
    予告訴人陳秀娟之目的是要她主動跟我聯絡，我在98年7 月
    15日被趕離開她住處，之後她手機號碼換了，工作地點也不
    接電話，我是想激怒她，才會用這個方式請她主動跟我聯絡
    。而她寄給我的電子郵件當中有提到70萬、100 萬元的部分
    不是事實，刪除資料也不是事實，為何要約我見面，目的何
    在，如果她是很平和約我見面，我會很快趕過去云云。
二、經查：
（一）恐嚇取財犯行部分：
  １、此部分事實業據告訴人陳秀娟於警詢時指訴：我在98年7
      月15日向朝山派出所報案，當時是警員謝政龍前來處理，
      當場要求李天福刪除電腦資料，並且搬離我的住居所，李
      天福當場便搬離我的住居所。李天福於98年8 月28日以電
      腦郵件（hc777464@hotmail.com）內容全文為「事先預告
      ：有關「淫賤的女員工」五篇文章，內容精彩絕倫，圖文
      並茂，折讓100 萬，買斷封Ｅ，限期9 ／10（週四）前，
      逾期不候，周知網眾」寄件至我公司電腦郵件信箱（hcch
      ene@tsmc.com）給我。又於98年8 月31日我生日當天，又
      再次以電子郵件寄至我公司郵件信箱，全文內容為「HAPP
      Y BIRTHDAY事先預告：有關「淫賤的女員工」五篇文章，
      內容精彩絕倫，圖文並茂，折讓100 萬，買斷封Ｅ，限期
      9 ／10（週四）前，逾期不候，周知網眾。備註：1.網眾
      ：包括台積電各級同事，竹科各企業，壽險業，各大媒體
      ，各大專院校，長庚護專，田欣怡同學，田宜昌同學，親
      朋好友，黑名單網友…等等…2.田欣怡的媽媽，就是淫賤
      的女員工」。李天福以欲公布電腦資料來恐嚇我，我擔心
      個（家）人及公司長官資料外洩。我已經無法去支應他的
      金錢上之要求，也無法正常生活上班，造成我精神及財物
      損失等語，於偵訊時指訴：7 月14日李天福用一樣的理由
      向我要100 萬元，我就回娘家求救，我父母陪同我去警局
      報警，7 月15日朝山派出所二名員警到我家把李天福趕走
      ，之後我也不敢住那裡，我就住親戚朋友家。（李天福之
      後是否向你開口要錢？）98年8 月28日、8 月31 日 寄Ｅ
      —Mail到我任職的台積電公司的信箱給我，他向我開口要
      100 萬元。我是早上8 點半上班，一上班就收到他寄的信
      。（是否為這2 封Ｅ—Mail？【提示卷附Ｅ—Mail】）是
      。（李天福是否有在9 月2 日再寄信給你，要你在9 月10
      日前買斷你個人資料？）是。（是否是這封信？【提示】
      ）是。（是否在9 月5 日，李天福再寄信給你，要你及早
      買斷個人資料？）是。（是否是這封信？【提示】）是。
      （李天福是否在9 月8 日寄三次信件給你，要你及早買斷
      個人資料？）是。（是否為這三封信？【提示】）是。（
      李天福是否在9 月8 日，寄了一封內容為「敬請期待‧‧
      震撼教育‧‧」給你？）是。對。（是否為這封信？【提
      示】）是。（你是否都在台積電公司收到李天福寄來的這
      些信件？）是，我有上班就會在公司收到這些信件（見98
      年度偵字第8454號卷【以下簡稱第8454號偵卷】第9 至11
      、64至66頁），暨於本院審理時證述：（你看了這幾封電
      子郵件，你心裡想法如何？）我覺得被告騙我，因為在98
      年6 月29日的切結書中，他說電腦的資料都刪除了，為什
      麼還拿這些資料來恐嚇我。（你認為被告要恐嚇你嗎？）
      是的。（你認為被告恐嚇你要你給付多少錢？）他每次開
      口就是100 萬元。（「買斷封Ｅ」是何意？）就是封鎖Ｅ
      —Mail，不會再寄發的意思。我給他100 萬元，他就不會
      再寄發那些資料給我的親友。（你看到這六封的電子郵件
      ，是否會害怕？）我嚇死了，因為被告說要把這些電子郵
      件發給我小孩子的同學。在被告的文件中，被告有把我小
      孩的同學的所有網址都記載下來給我看，我搬回前夫家就
      是為了保護小孩等語綦詳（見本院99年度易字第166 號卷
      第74、75頁），及經證人田來富於偵訊時證述：陳秀娟從
      98年7 月20日起住在我家，因為陳秀娟在98年7 月17日或
      18日打電話給我說擔心小孩子可能有危險，我問他原因，
      他說他有認識一名男子，被那名男子恐嚇等語在卷（見第
      8454號偵卷第188 頁），並有新竹市警察局第三分局朝山
      派出所所長張立承所出具之偵查報告2 份及如附表各該編
      號所示內容之電子郵件10份等在卷足稽（見第8454號偵卷
      第16、25至27、29至35、37至48、72頁），且為被告於偵
      訊時自承確有於如附表各該編號所示時間，在其位於新北
      市○○區○○路192 巷14弄14號3 樓住處，傳送如附表各
      該編號所示內容之電子郵件至告訴人陳秀娟所使用之台積
      電公司電子信箱內等情不諱（見第8454號偵卷第75至77
      頁）。
  ２、被告雖以上揭情詞置辯，然被告為警查獲後，於98年9 月
      25日警詢時其係供稱：是我所寄發，因為陳秀娟未依承諾
      和期限，歸還寄存在她處的餘額100 萬元，我以較嚴重的
      文字，再次提醒陳秀娟要於98年9 月10日前歸還等語在卷
      （見第8454號偵卷第4 、5 頁），足見被告於警詢時絲毫
      未提及其寄發上揭電子郵件之目的係要刺激告訴人陳秀娟
      以便主動與其聯繫，甚且，在明知告訴人陳秀娟並未積欠
      其480 萬元款項之情況下，其猶仍杜撰此部分情節而供述
      ：陳秀娟在98年5 月12日支付我70萬元，在98年6 月29日
      支付我100 萬元，原因為我先前寄存在陳秀娟身上總共有
      480 萬元。因為陳秀娟自98年7 月份起，未依約歸還我寄
      存在陳秀娟處之餘額，且經多次催討，均無下文，所以我
      以較嚴重的文字告知陳秀娟等語在卷（見第8454號偵卷第
      6 頁），而試圖為其所傳送上揭電子郵件內容中所記載要
      求告訴人陳秀娟交付100 萬元之舉動提供合理化之原因；
      ，迄於98年12月2 日偵訊時被告方始供述：（為何5 月12
      日陳秀娟匯給你一筆70萬元？）也是玩期指。（98年6 月
      29日，陳秀娟為何再匯了100 萬元給你？）也是操作期指
      的錢。（為何你所述70萬元與100 萬元用途與你在警局所
      述這二筆錢是你陸續寄存480 萬元給陳秀娟，由陳秀娟陸
      續歸還給你的錢，說法不同？）我之前在警局所述是亂說
      的，我說有寄存480 萬元給陳秀娟保管，是我虛構的等語
      在卷（見第8454號偵卷第75頁），從而苟真被告寄發如附
      表各該編號所示電子郵件予告訴人陳秀娟之目的確僅為刺
      激告訴人陳秀娟主動聯繫，而並無恐嚇取財之意圖，其本
      意也不在欲向告訴人陳秀娟拿取100 萬元，則告訴人陳秀
      娟已然報警，警方又已介入調查，被告又為何完全未提及
      其僅係為讓告訴人陳秀娟主動與其聯繫之目的，其並無恐
      嚇取財之犯意等情，卻反而虛構告訴人陳秀娟有積欠其總
      共480 萬元款項，尚有餘額100 萬元未清償，是以其才以
      較嚴重之文字提醒告訴人陳秀娟償還餘款等種種不實之情
      節？
  ３、又查，綜觀被告所寄發如附表各該編號所示之電子郵件內
      容，從未提及其要與告訴人陳秀娟見面商談，或要求告訴
      人陳秀娟主動聯繫等情，有前述電子郵件10份在卷足參，
      反觀告訴人陳秀娟在收到被告所傳送如附表編號1 及2 所
      示電子郵件後，其即於98年9 月1 日12時41分寄送內容為
      ：「李天福：為什麼？您，一次再次的來，打擾我的生活
      ，讓我心生恐懼，害怕，痛苦萬分，6 ／29，我已履行您
      的要求，匯款100 萬給你，你也在我面前，刪除您電腦中
      ，我的所有電腦檔案資料及照片，為什麼？您還會有資料
      〝淫賤的女員工〞﹖﹖﹖﹖您在我家的東西，我用4 次宅
      配，寄還給你，你要求歸還10萬學費，8 ／20我也匯款給
      你，為什麼，你還要寄〝事先預告〞的Mail給我？錢～錢
      ～錢～有錢就能解決問題…給我，您的匯款帳號，希冀～
      這次是真的最後一次……買斷封Ｅ」之電子郵件至被告所
      使用之電子信箱中；又被告在收到告訴人陳秀娟所傳送此
      封電子郵件後，又接續傳送如附表編號3 及4 所示電子郵
      件至告訴人陳秀娟所使用台積電公司之電子信箱內，告訴
      人陳秀娟收到後，又於98年9 月8 日10時42分傳送內容為
      ：「李天福，先前我已應你的要求，匯款現金70萬及100
      萬，到你的帳戶內，你也答應，要刪除有關我的所有電腦
      資料檔案，可是，現在的你，非但資料沒刪除，又限期9
      ／10，要我再匯款100 萬給你（買斷封Ｅ……）你說～我
      怎麼能再相信你呢？你要錢～我會給你……（不讓我爸媽
      ，家人知道）但！這次，我要面交給你，我需要當面與您
      好好談清楚，因為～這樣的生活，我真的快崩潰，快撐不
      下去了，日期與時間……由您來決定，地點，就在家裡吧
      ……（我總不能帶著現金到處跑）」之電子郵件至被告所
      使用之電子信箱中，被告於收到後，又接續傳送如附表編
      號5 至10所示之電子郵件至告訴人陳秀娟所使用台積電公
      司之電子信箱內；告訴人陳秀娟收到後，再於98年9 月9
      日8 時55分傳送內容為：「通知李天福，為了您的權益問
      題，見到此Mail，請速與0000-000-000聯絡，請速速與00
      00-000-000聯絡，在此特告知～」之電子郵件至被告所使
      用電子信箱中，被告於收到後並未聯絡等情，業據告訴人
      陳秀娟於偵訊時指訴明確（見第8454號偵卷第65頁），亦
      為被告所不否認，且有上揭內容之電子郵件3 份在卷足憑
      （見第8454號偵卷第28、36、49頁）。觀諸告訴人陳秀娟
      在收到被告所寄發如附表編號1 及2 所示內容為：有關「
      淫賤的女員工」五篇文章，‧‧‧折讓100 萬，買斷封Ｅ
      ，限期9 ／10（週四）前，逾期不候，周知網眾等之電子
      郵件後，其所回復前揭電子郵件中即記載有：給我，您的
      匯款帳號，希冀，這次是最後一次，買斷封Ｅ等內容，然
      被告於收受後，卻仍傳送內容為再次強調：資料仍然完整
      無缺，買斷封Ｅ，逾期不候等情之電子郵件予告訴人陳秀
      娟，是以被告先後所寄發如附表編號1 至4 所示之電子郵
      件內容均只一再強調告訴人陳秀娟需於98年9 月10日前支
      付100 萬元，俾以能夠「買斷封Ｅ」，意即被告才不會將
      其附件中所示「淫賤的女員工」等資料寄發予告訴人陳秀
      娟之親友等人，被告卻全然未提及要求告訴人陳秀娟主動
      聯繫或詢問有關98年7 月15日搬離告訴人陳秀娟住處此事
      之原因及細節；甚且，告訴人陳秀娟在收到如附表編號3
      及4 所示電子郵件後，其回復之電子郵件中即註明願意交
      付款項，要求與被告見面以便當面談清楚，日期及時間由
      被告決定，地點則是在家裡等情，顯見就該電子郵件文意
      觀之，告訴人陳秀娟已釋出願意見面之意，從而苟被告之
      真意確僅係欲與告訴人陳秀娟談清楚有關其為何會於98年
      7 月15日遭趕離告訴人陳秀娟住處、渠等間金錢款項問題
      之釐清等，其自應與告訴人陳秀娟約定見面日期及時間，
      俾能針對其所欲解決之事項處理，然被告卻捨此而不為，
      反而又寄發如附表編號5 所示內容為拒絕告訴人陳秀娟所
      提見面之要求，及款項就直接匯出等情之電子郵件，暨接
      續寄發如附表編號6 至10所示內容均僅在強調：9 ／10（
      週四）前要買斷封Ｅ，否則期待震撼教育等內容，卻仍絲
      毫未提及要求見面事宜之電子郵件予告訴人陳秀娟；再者
      ，告訴人陳秀娟在收到如附表編號10所示之電子郵件後，
      猶仍寄發內載有聯絡電話及要求儘速聯絡之電子郵件予被
      告，被告卻仍無動於衷，並未主動聯繫；而且綜合被告在
      收到告訴人陳秀娟所傳送上揭電子郵件後，其接續所傳送
      如附表編號3 至10所示電子郵件內容中，亦未針對告訴人
      陳秀娟所傳送電子郵件中提及所匯70萬元、100 萬元及10
      萬元等款項之性質、是否有承諾刪除電腦檔案資料及為何
      有此電腦檔案資料等問題一一提出駁斥及說明，反而各份
      電子郵件中均一再重覆記載告訴人陳秀娟需於9 ／10 前
      支付100 萬元以買斷封Ｅ，暨如未依此作為之後果等內容
      ，則謂被告寄發如附表各該編號所示電子郵件之目的僅在
      刺激告訴人陳秀娟主動與其聯繫及見面云云，孰能置信？
      是以被告上揭所辯，實乃事後卸責之詞，難認可採。
  ４、再按刑法第346 條之恐嚇取財罪，係指以將來惡害之通知
      恫嚇他人，使人心生畏怖而交付財物為構成要件，此有最
      高法院67年台上字第542 號、51年台上字第746 號判例意
      旨足資參照。查被告所寄發如附表各該編號所示電子郵件
      內容中，一再以將周知包括告訴人陳秀娟所任職公司同事
      、竹科各企業、壽險業、各大媒體、各大專院校、告訴人
      陳秀娟之女兒的同學及親朋好友等人有關附件中「淫賤的
      女員工」文章此惡害對告訴人陳秀娟為恫嚇，並以此為由
      要求告訴人陳秀娟需於期限（即98年9 月10日）內支付其
      所要求100 萬元之款項，告訴人陳秀娟自會擔心、畏懼被
      告果為其恐嚇內容之行動，客觀上已足使一般接受上開惡
      害通知之人心中感覺到害怕、恐懼，告訴人陳秀娟亦於本
      院審理時指訴：當時嚇死了等語明確，已如前述，足認被
      告確係利用告訴人陳秀娟擔心前述被告所寄發電子郵件中
      所附附件將遭寄發予他人將導致名譽受損之心理壓力，以
      此加害名譽之惡害進行通知，並強索鉅額款項至明。從而
      此部分事證已臻明確，被告所為恐嚇取財犯行堪予認定，
      應予依法論科。
（二）加重誹謗犯行部分：
  １、此部分事實業據告訴人陳秀娟於警詢時指訴：李天福分別
      於98年9 月20日23時31分、98年9 月22日6 時33分及98
      年9 月22日7 時16分，以電腦信箱方式，郵寄至我公司親
      友同事，散布有關對我誹謗之文字及圖片。（李天福所散
      布之電子郵件內容為何？）台積電淫賤女員工—陳秀娟（
      系列一、二、三），內容多屬對我個人不實指控，嚴重誹
      謗我個人名譽，此一信件郵寄至我公司同事好友周知，其
      中並有七張個人裸露上半身照片，使我難以在社會及公司
      立足，讓我無地自容等語，於偵訊時指訴：（李天福是否
      有在9 月20日寄主旨「台積電淫賤女員工」的信件給你及
      同事？）他沒有寄給我，他寄給我台積電的同事與我一些
      朋友。9 月21日早上7 點多我上班前，公司打電話通知我
      ，公司現在正在流傳我一封關於我的信件。（9 月20日附
      件的內容，是否為這一份？【提示卷附第53頁】）是。（
      李天福是否在9 月22日又寄了主旨「台積電淫賤的女員工
      系列二」、「台積電淫賤的女員工系列三」給你台積電同
      事與你朋友？）台積電公司請電腦部門把郵件中有陳秀娟
      等字眼的信件，全部封殺，所以我台積電的同事都沒有收
      到，但我公司外的其他朋友還是有收到系列二、系列三的
      內容。（「台積電淫賤的女員工系列二」、「台積電淫賤
      的女員工系列三」郵件內容，是否是這些內容？【提示卷
      附第54至57頁】）是。（李天福三次寄給你台積電同事與
      朋友的信件中，有女子裸露上半身的照片，照片中的女子
      是否為你本人？）我有這件衣服，照片的背景是我家沒錯
      。應該是李天福在大陸，我與李天福進行視訊，時間應該
      在去年6 、7 月間，我曾經在鏡頭前有裸露上半身，但是
      因為我感覺不好，就沒有再玩了等語明確（見第8454號偵
      卷第12頁背面、13、66、67頁），並為被告於警詢時自承
      ：（你是否有公布陳秀娟個人隱私資料於眾？）有的，因
      為我要求陳秀娟於98年9 月10日之前，歸還100 萬元，但
      陳秀娟未歸還，我便將陳秀娟的個人資料，寄給陳秀娟服
      務公司（台積電）同事周知。（你所公布於眾有關陳秀娟
      個人電腦資料及文字內容為何？）陳秀娟的住家地址、身
      分證號碼、照片、個人網址、陳秀娟與我相處期間告訴我
      台積電公司的內幕及台積電相關人事的個人隱私內容。（
      你所公布於眾有無陳秀娟的不雅相片？）有的。相片是在
      我與陳秀娟在網路即時通聊天時，相互用電腦傳送的等語
      ，於偵訊時供述：（你是否有在9 月20日寄一封主旨「台
      積電淫賤女員工陳秀娟」給陳秀娟朋友及同事？）是，在
      我永和住家寄出的。（這封信件的照片與內容何人寫的？
      ）附件內容是我寫的，照片是我與陳秀娟在去年視訊時，
      我們彼此都有存下來，測試視訊是否清晰。（你是否有在
      9 月22日上午7 點16分，寄一封主旨「台積電淫賤女員工
      陳秀娟系列二」附件內容與照片寄給陳秀娟同事與陳秀娟
      朋友？）是，在我永和住家寄出的。（這封信件的照片與
      內容何人寫的？）附件內容是我寫的，內容是我與陳秀娟
      聊天時記下的，照片是一樣的視訊照片。（你是否有在9
      月22日上午6 點33分寄一封主旨「台積電淫賤女員工陳秀
      娟系列三」給陳秀娟朋友與同事？）是，在我永和住家寄
      出的。（這封信件的照片與內容何人寫的？）附件內容也
      是我與陳秀娟聊天時，照片一樣是我與陳秀娟視訊時照片
      （你為何會有陳秀娟同事與朋友的Ｅ—MALL這些帳號？）
      因為當初我備份陳秀娟的檔案時，裡面就有這些資料。（
      你寄主旨「台積電淫賤女員工陳秀娟、系列二、系列三」
      予陳秀娟朋友與同事的用意？）因為7 月15日陳秀娟把我
      趕出去，讓我很難堪，陳秀娟回我的信件也是，所以我也
      要讓她難堪等語（見98年度偵字第8454號卷第5 、77至78
      頁），及於本院審理時自承：誹謗部分我認罪，我有將該
      電子郵件傳給陳秀娟的同事，同事之中有掛在一起的，傳
      送地點是在我的新北市住處，這3 封電子郵件是分別傳送
      的等語在卷（見本院99年度易字第166 號卷第21頁背面、
      52頁），此外，亦有如事實欄第二段所述內容之電子郵件
      3 份在卷足佐（見第8454號偵卷第51至57頁）。
  ２、被告對「特定之多數人」寄發上揭電子郵件，以「淫賤」
      、「淫蕩」、「塑造曖昧姦情」、「大嘴巴」、「狼毒本
      性」等文字內容，對告訴人陳秀娟為具體事件之指摘，已
      如前述，則自常情而論，被告主觀上已具有毀損告訴人陳
      秀娟名譽之惡意，其情節更已足可散布於眾，使告訴人陳
      秀娟身敗名裂而貶損其社會品操，據此，被告關此之各次
      行止，自併該當刑法第310 條第2 項加重誹謗罪之構成要
      件，灼然至明。
  ３、綜上所述，被告此部分事證亦臻明確，被告所為加重誹謗
      犯行洵堪認定，亦應予依法論科。
、論罪科刑：
一、核被告李天福所為，係犯刑法第346 條第3 項、第1 項之恐
    嚇取財未遂罪，及同法第310 條第2 項之加重誹謗罪。又被
    告雖已著手恐嚇取財行為之實行，惟因告訴人陳秀娟並未實
    際交付財物而未生取得財物之既遂結果，為未遂犯，依刑法
    第25條第2 項之規定，按既遂犯之刑度減輕之。又被告於如
    附表各該編號所示時間、地點，寄發如附表各該編號所示之
    電子郵件共10封恐嚇告訴人陳秀娟以交付財物；及被告於如
    事實欄第二段所示時間、地點，前後三次寄發如事實欄第二
    段所述之電子郵件予告訴人陳秀娟之同事及親友之行為等，
    在時間、空間上均各有密切關係，依一般社會健全觀念而為
    觀察，尚難予以強行分開，是自客觀以言，被告所為於附表
    各該編號所示時地寄發如附表各該編號所示之電子郵件予告
    訴人陳秀娟以恐嚇交付財物，及其所為於如事實欄第二段所
    示時地寄發如事實欄第二段所示電子郵件予告訴人陳秀娟之
    同事及親友，均應係基於一個意思決定所為之具有反覆性及
    延續性之接續行為，兼以侵害相同法益，是其自屬學理上所
    稱之「接續犯」，即其構成要件雖經多次重覆實現，然此實
    乃肇因於時空緊密之複製，而祇應各論以一個刑法第346 條
    第3 項、第1 項之恐嚇取財未遂罪及一個同法第310 條第2
    項之加重誹謗罪。又被告所為上揭恐嚇取財未遂罪與加重誹
    謗罪間，犯意個別，行為互殊，應予分論併罰。
二、爰審酌被告並無前科等情，有臺灣新竹地方法院檢察署刑案
    資料查註紀錄表及臺灣高等法院被告前案紀錄表各1 份在卷
    足參（見第8454號前案資料表卷宗第2 頁、本院99年度易字
    第166 號卷第3 頁），素行尚可，其僅因與告訴人陳秀娟間
    之感情及金錢糾葛，暨因於98年7 月15日在告訴人陳秀娟報
    警並為警到場處理之情況下，因而搬離告訴人陳秀娟之住處
    之問題，不思循正當途徑妥適解決，卻因心生不滿，竟以寄
    發如附表各該編號所示內容之電子郵件予告訴人陳秀娟而恐
    嚇索取100 萬之款項，其中不惟表明將寄發載明「淫賤的女
    員工」內容之電子郵件予告訴人陳秀娟之同事及親友等，亦
    利用告訴人陳秀娟身為人母之愛護兒女心態，表明亦將同時
    寄發前揭文章予告訴人陳秀娟之女兒的同學等，造成告訴人
    陳秀娟心生莫大畏懼；甚且，在告訴人陳秀娟並未依其恐嚇
    內容給付款項之情形下，寄發如前述載有誹謗告訴人陳秀娟
    名譽且屬負面貶抑而與公共利益無關之文字內容，暨告訴人
    陳秀娟個人私密照片之電子郵件予告訴人陳秀娟之公司同事
    及親友，對告訴人陳秀娟身心均造成嚴重危害，告訴人陳秀
    娟於本院審理時亦陳稱：（到目前為止這件事是否還有造成
    你的困擾？）很痛苦，因為事隔2 年了，我還是覺得很難走
    出來等語在卷（見本院99年度易字第166 號卷第76頁），顯
    見告訴人陳秀娟所受傷害還尚難撫平，被告犯後於警、偵訊
    及本院初始審理時一再否認犯行，亦曾誣指告訴人陳秀娟積
    欠其480 萬元之款項，意圖脫罪；其後亦僅坦承加重誹謗犯
    行，且迄今並未與告訴人陳秀娟商談和解事宜，亦未賠償任
    何款項，顯見被告犯後態度非佳，此外，亦審酌被告之教育
    程度為大學畢業、家庭及生活狀況、目前無業、智識程度等
    一切情狀，分別量處如主文所示之刑，並定其應執行之刑，
    以示懲儆。
據上論斷，應依刑事訴訟法第299 條第1 項前段，刑法第346 條
第3 項、第1 項、第310 條第2 項、第25條第2 項、第51條第5
款，刑法施行法第1 條之1 第1 項、第2 項，判決如主文。
本案經檢察官邱宇謙到庭執行職務。
中    華    民    國   100    年    10    月    31    日
                  刑事第一庭    審判長法  官  陳健順
                                      法  官  林哲瑜
                                      法  官  楊惠芬
以上正本證明與原本無異。
如不服本判決應於收受本判決後10日內向本院提出上訴書狀，上
訴書狀應敘述具體理由。上訴書狀未敘述上訴理由者，應於上訴
期間屆滿後20日內補提理由書狀於本院( 均須按他造當事人之人
數附繕本 )「切勿逕送上級法院」。
中    華    民    國   100    年    10    月    31    日
                                      書記官  張懿中
附表：
┌──┬────┬────┬───────────────────┐
│編號│寄送時間│主    旨│內                                  容│
├──┼────┼────┼───────────────────┤
│1   │98年8 月│事先預告│事先預告：有關「淫濺的女員工」五篇文章│
│    │28日4 時│        │，內容精彩絕倫，圖文並茂；折讓100 萬，│
│    │4 分    │        │買斷封Ｅ，限期9 ／10（週四）前；逾期不│
│    │        │        │候，周知網眾。                        │
├──┼────┼────┼───────────────────┤
│2   │98年8 月│Happy bi│事先預告：有關「淫濺的女員工」五篇文章│
│    │31日4 時│rthday＆│，內容精彩絕倫，圖文並茂；折讓100 萬，│
│    │1 分    │事先預告│買斷封Ｅ，限期9 ／10（週四）前；逾期不│
│    │        │        │候，周知網眾。                        │
│    │        │        │備註：                                │
│    │        │        │1.網眾：包括台積電各級同事，竹科各企業│
│    │        │        │  ，壽險業，各大媒體，各大專院校，長庚│
│    │        │        │  護專，田欣怡同學，田宜昌同學，親朋好│
│    │        │        │  友，黑名單，網友﹍等等﹍            │
│    │        │        │2.田欣怡的媽媽，就是淫賤的女員工      │
├──┼────┼────┼───────────────────┤
│3   │98年9 月│RE：9809│資料仍然完整無缺﹍請視附件參考﹍9 ／10│
│    │2 日17時│01給：李│之前，買斷封Ｅ，逾期不候，執行歡喜作甘│
│    │11分    │天福    │願受﹍帳號HCC 本人知道的﹍這次是真的最│
│    │        │        │後一次﹍相互不欠﹍                    │
├──┼────┼────┼───────────────────┤
│4   │98年9 月│HCC 之幾│幾則樣本，請參考附件﹍HCC- Sample.doc │
│    │5 日12時│則樣本，│9 ／10（週四）之前，買斷封Ｅ，逾期不候│
│    │16分    │請參考附│﹍敬請早買斷，即可早封Ｅ﹍備註：網Ｅ包│
│    │        │件      │括～台積電各級同事，竹科各企業，各壽險│
│    │        │        │業，各大媒體，清華大學及其各大專院校，│
│    │        │        │長庚護專，田欣怡和其同學，田宜倉和其同│
│    │        │        │學，黑名單，網友﹍等等﹍              │
├──┼────┼────┼───────────────────┤
│5   │98年9 月│喜歡欺騙│已經有多少次的經驗了，你喜歡欺騙和耍詐│
│    │8 日13時│和耍詐的│，你的謊言，一次又一次的﹍很難讓人相信│
│    │30分    │HCC     │﹍要買斷封Ｅ，就直接匯出﹍見面之事，事│
│    │        │        │後再說﹍                              │
├──┼────┼────┼───────────────────┤
│6   │98年9 月│準備就緒│9 ／10（週四）之前，買斷封Ｅ，逾期不候│
│    │8 日13時│﹍一切在│﹍敬請早買斷，即可早封Ｅ﹍準備就緒﹍一│
│    │37分    │於彈指之│切在於彈指之間﹍                      │
│    │        │間      │                                      │
├──┼────┼────┼───────────────────┤
│7   │98年9 月│9 ／10後│妳沒發覺到，妳的謊言，越來越多了嗎﹍耍│
│    │8 日14時│讓大家知│我耍的還不夠嗎﹍所以妳可以不要買斷封Ｅ│
│    │        │道真象吧│﹍9 ／10後讓大家知道真象吧﹍包括媒體﹍│
│    │        │        │妳又何必動那些歪腦筋呢﹍              │
├──┼────┼────┼───────────────────┤
│8   │98年9 月│9 ／10後│9 ／10後，未買斷封Ｅ﹍敬請期待震撼教﹍│
│    │8 日18時│的震撼教│                                      │
│    │21分    │育      │                                      │
├──┼────┼────┼───────────────────┤
│9   │98年9 月│震撼教育│敬請期待﹍震撼教育﹍9 ／10後，未買斷封│
│    │9 日5 時│        │Ｅ，對一位新生來說，總要來個震撼教育…│
│    │37分    │        │敬請期待…讓長庚護專學校全體師生，知道│
│    │        │        │世上也有如此淫賤的媽媽‥〔台積電淫賤女│
│    │        │        │員工—陳秀娟〕讓田欣怡的好友和好友的好│
│    │        │        │友全都知道，田欣怡的媽媽就是〔台積電淫│
│    │        │        │賤女員工—陳秀娟〕                    │
├──┼────┼────┼───────────────────┤
│10  │98年9 月│        │最後提醒妳，妳自行看著辦吧﹗﹗9 ／10  │
│    │9 日6 時│        │前，如未買斷封Ｅ﹍9 ／10後，敬請期待﹍│
│    │45分    │        │                                      │
└──┴────┴────┴───────────────────┘
附錄本案論罪科刑法條全文：
刑法第346 條：
意圖為自己或第三人不法之所有，以恐嚇使人將本人或第三人之
物交付者，處六月以上五年以下有期徒刑，得併科一千元以下罰
金。
以前項方法得財產上不法之利益，或使第三人得之者，亦同。
前二項之未遂犯罰之。
刑法第310 條：
意圖散布於眾，而指摘或傳述足以毀損他人名譽之事者，為誹謗
罪，處一年以下有期徒刑、拘役或五百元以下罰金。
散布文字、圖畫犯前項之罪者，處二年以下有期徒刑、拘役或一
千元以下罰金。
對於所誹謗之事，能證明其為真實者，不罰。但涉於私德而與公
共利益無關者，不在此限。